臺灣高雄地方法院刑事判決　　　　　　　　　　　　九十三年度訴字第一二四九號
　　公　訴　人　臺灣高雄地方法院檢察署檢察官
　　被　　　告　乙○○
右列被告因違反毒品危害防制條例案件，經檢察官提起公訴（九十三年度毒偵字第一
二七○號、第二二六三號），及移
本院合議庭裁定由受命法官獨任進行簡式審判程序審理，本院判決如左：
    主  文
乙○○連續施用第一級毒品，處有期徒刑玖月，扣案之海洛因貳包（壹包驗後淨重零
點壹零公克、另壹包驗後淨重零點零壹公克）沒收銷燬之；又連續施用第二級毒品，
處有期徒刑參月。應執行有期徒刑拾壹月，扣案之海洛因貳包（壹包驗後淨重零點壹
零公克、另壹包驗後淨重零點零壹公克）沒收銷燬之。
    事  實
一、乙○○前因施用毒品案件，經本院裁定送觀察、勒戒後，因無繼續施用毒品之傾
    向，於民國九十二年三月二十五日執行完畢釋放，並由臺灣高雄地方法院檢察署
    檢察官以九十二年度毒偵緝字第一八一號為不起訴處分確定。詎其仍未戒除毒癮
    ，明知海洛因、甲基安非他命為毒品危害防制條例所列第一級及第二級毒品，不
    得非法施用，竟基於施用第一級毒品海洛因之概括犯意，於前揭觀察、勒戒執行
    完畢釋放後五年內，自九十二年十二月月底某日起迄九十三年七月三日上午六時
    許止，在高雄縣燕巢鄉○○路六十四巷三八號房間、燕巢鄉安招村竹仔腳工寮及
    高雄縣市某公廁內，以將海洛因摻水置入注射針筒施打手臂之方式，約每隔三日
    即施用二次，而連續施用第一級毒品海洛因多次；復基施用二級毒品甲基安非他
    命之概括犯意，自九十三年三月六日下午某時起迄同年七月三日止，在高雄縣燕
    巢鄉○○路六十四巷三八號房間或高雄縣市某公廁內，以將甲基安非他命置於玻
    璃球內燒烤吸聞之方式，約隔一、二月施用一次，而連續施用第二級毒品甲基安
    非他命多次。嗣為警先後於九十三年三月八日下午五時二十分許在高雄縣燕巢鄉
    ○○路六十四巷三八號前、同年四月三十日下午五時許在高雄縣燕巢鄉安招村竹
    仔腳工寮內查獲，並分別扣得海洛因二包（一包驗後淨重○點一○公克，另一包
    驗後淨重為○點○一公克）；復於同年七月四日凌晨二時三十二分許，在高雄市
    楠梓區○○路二七三號「華城旅社」三一一號房內為警臨檢並採尿送驗而查獲。
二、案經高雄縣政府警察局岡山分局報請臺灣高雄地方法院檢察署檢察官偵查起訴及
    移送併辦。
    理  由
一、本件被告乙○○所犯係死刑、無期徒刑、最輕本刑為三年以上有期徒刑以外之罪
    ，其於準備程序就前揭被訴事實為有罪之陳述，經受命法官告知簡式審判程序之
    旨，並聽取其與公訴人之意見後，本院認無不得或不宜改依簡式審判程序進行之
    情事，爰依刑事訴訟法第二百七十三條之一第一項規定，裁定由受命法官獨任進
    行簡式審判程序，合先敘明。
二、右揭連續施用第一級海洛因及第二級毒品甲基安非他命之事實，業據被告於本院
    審理中坦承不諱，且被告先後於九十三年三月八日、四月三十日、七月四日為警
    查獲後採集尿液經檢驗結果，均呈毒品嗎啡及甲基安非他命陽性反應，此有高雄
    縣政府衛生局煙毒尿液檢驗成績書二份、高雄醫學大學附設中和紀念醫院濫用藥
    物尿液檢驗報告及高雄市立凱旋醫院煙毒尿液檢驗成績書各一份附卷可稽，又警
    方先後自被告查獲疑似毒品之白粉二包，經送鑑驗結果確均含有第一級毒品海洛
    因成分（一包驗後淨重○點一○公克、空包裝重○點二○公克，另一包驗後淨重
    為○點○一公克、空包裝重○點二二公克），分別有法務部調查局調科壹字第二
    二○○一六九四九號、第000000000號鑑定通知書二紙在卷可佐，足認
    被告施用毒品之自白核與事實相符。此外，被告前因施用毒品案件，經本院裁定
    送觀察、勒戒後，因無繼續施用毒品之傾向，於九十二年三月二十五日執行完畢
    釋放，並由臺灣高雄地方法院檢察署檢察官以九十二年度毒偵緝字第一八一號為
    不起訴處分確定之事實，有前開不起訴處分書、臺灣高等法院被告全國前案紀錄
    表及臺灣高雄地方法院檢察署刑案資料查註紀錄表各一份附卷可按。從而，被告
    於觀察勒戒執行完畢釋放後，五年內再犯施用毒品罪之事實，堪予認定。本案事
    證明確，應依法論科。
三、按海洛因、甲基安非他命分屬毒品危害防制條例第二條第二項第一、二款所定之
    第一、二級毒品，不得非法持有、施用，是核被告所為，係犯毒品危害防制條例
    第十條第一項、第二項之施用第一級毒品及第二級毒品罪。被告持有第一級毒品
    海洛因、第二級毒品甲基安非他命後進而施用，其持有第一級毒品及第二級毒品
    之低度行為，應為施用之高度行為所吸收，均不另論罪。又被告先後多次施用第
    一級毒品海洛因及第二級毒品甲基安非他命之行為，時間緊接，所犯係構成要件
    相同之罪名，顯係基於概括犯意反覆為之，為連續犯，均應依刑法第五十六條規
    定各論以一罪，並加重其刑。公訴意旨雖未起訴被告於九十三年四月三十日查獲
    後之施用第一、二級毒品犯行（即移送併辦部分），惟此部分與公訴人已起訴部
    分，具有連續犯之裁判上一罪關係，應為起訴效力所及，基於審判不可分原則，
    本院自有權併予審判。再被告所犯上開二罪，犯意各別，觸犯構成要件不同之罪
    名，應予分論併罰。爰審酌被告前因施用毒品，經觀察、勒戒後，仍未能戒絕毒
    品，再度施用毒品多次，顯見其戒毒之意志不堅，毒癮惡習已深，惟念及其施用
    毒品乃戕害自己身心，尚未直接害及他人，且犯後已坦承犯行，及參酌其施用毒
    品之時間長短等一切情狀，分別量處如主文所示之刑，並定其應執行之刑，以資
    懲儆。又查獲之第一級毒品海洛因二包（一包驗後淨重○點一○公克，另一包驗
    後淨重○點○一公克），均應依毒品危害防制條例第十八條第一項前段規定，併
    予宣告沒收銷燬之；至於鑑驗耗損之海洛因，既已滅失，自無庸再為沒收銷燬之
    諭知，附此敘明。
據上論斷，應依刑事訴訟法第二百七十三條之一第一項、第二百九十九條第一項前段
，毒品危害防制條例第十條第一項、第二項、第十八條第一項前段，刑法第十一條、
第五十六條、第五十一條第五款，判決如主文。
本案經檢察官甲○○到庭執行職務。
中      華      民      國      九十三      年      十    月   二十九   日
                                  臺灣高雄地方法院刑事第八庭
                                      法  官  吳俊龍
右正本證明與原本無異。
如不服本判決，應於判決送達後十日內，向本院提出上訴狀。
                                      書記官  許麗珠
中      華      民      國      九十三      年      十一  月      一    日
附錄本案論罪科刑法條：
毒品危害防制條例第十條
施用第一級毒品者，處六月以上五年以下有期徒刑。
施用第二級毒品者，處三年以下有期徒刑。
